【裁判字號】    91,訴,1841
【裁判日期】    920929
【裁判案由】    毒品危害防制條例
【裁判全文】
臺灣桃園地方法院刑事判決                        九十一年度訴字第一八四一號
    公  訴  人  臺灣桃園地方法院檢察署檢察官
    被      告  甲○○
右列被告因違反毒品危害防制條例案件，經檢察官提起公訴（九十一年度毒偵字第一
九九四號、第二八二一號、第二九０五號），本院判決如左：
    主  文
本件免訴。
    理  由
一、公訴意旨略以：被告甲○○前因施用毒品案件，經停止戒治交付保護管束期滿，
    由台灣板橋地方法院檢察署檢察官於民國八十九年七月七日，以八十九年度戒毒
    偵字第四三七號不起訴處分確定。嗣甲○○於五年內復基於概括犯意，自九十一
    年七月三十日二十二時許回溯前九十六小時止內之某一時點起，至九十一年十月
    二十三日八時八分許回溯前九十六小時止內之某一時點止，連續在不詳地點等處
    ，施用第一級毒品海洛因，復於九十一年十月十六日零時二十分許回溯前九十六
    小時止內之某一時點，在某不詳地點，施用第二級毒品安非他命，為警於九十一
    年七月三十日，在桃園縣桃園市○○路與桃源街口、桃園市○○路一六五巷三號
    二樓二Ｏ一室、桃園市○○路五十三號前等處查獲，並扣得第一級毒品海洛因毛
    重一．一公克、二．三公克、Ｏ．三公克及第二級毒品安非他命毛重Ｏ．九公克
    。因認被告涉有毒品危害防制條例第十條第一項、第二項之施用第一、二級毒品
    罪嫌。
二、按案件曾經判決確定者，應諭知免訴之判決，刑事訴訟法第三百零二條第一款定
    有明文。又訴訟上所謂一事不再理之原則，關於實質上一罪或裁判上一罪，亦均
    有其適用，最高法院六十年台非字第七七號著有判例。
三、訊據被告甲○○對於右揭犯罪事實供承不諱，惟辯稱：本案與其於九十一年三月
    十四日起至九十一年十一月十二日止，所犯之施用第一、二級毒品案件，有連續
    犯之裁判上一罪關係，而前案業於九十二年五月十四日，經台灣宜蘭地方法院以
    九十一年度訴字第四二三號判處有期徒刑一年六月確定等語。經查，本件被告甲
    ○○被訴涉有前揭施用第一、二級毒品罪嫌之犯罪事實，與其於九十一年三月十
    四日起至九十一年十一月十二日間所犯之施用第一、二級毒品案件，有裁判上之
    一罪關係。又被告前開之犯罪事實，業經台灣宜蘭地方法院地檢署檢察官以九十
    一年度毒偵字第四七三號起訴書提起公訴，於九十一年十月三十一日繫屬台灣宜
    蘭地方法院，並經該院於九十二年五月十四日以九十一年度訴字第四二三號刑事
    判決判處有期徒刑一年六月確定，此有被告全國前案紀錄表及台灣宜蘭地方法院
    九十一年度訴字第四二三號刑事判決各一紙附卷可稽。故公訴人於九十一年十二
    月十九日就此同一案件部分，向本院重行起訴，而本案全部犯罪事實既均已包括
    在台灣宜蘭地方法院九十一年度訴字第四二三號刑事判決中，自為該案確定判決
    之既判力所及，揆諸前揭說明，爰不經言詞辯論，逕為諭知免訴之判決。
據上論斷，應依刑事訴訟法第三百零二條第一款、第三百零七條，判決如主文。
中      華      民      國    九十二    年      九      月    二十九    日
                                臺灣桃園地方法院刑事第十庭
                                    審判長 法  官  江 德 民
                                           法  官  李 桂 英
                                           法  官  曾 正 耀
右正本證明與原本無異。
如不服本判決，應於判決送達後十日內向本院提出上訴狀( 應附繕本 )，上訴於
臺灣高等法院。
                                           書記官  文 巧 雲
中      華      民      國    九十二    年      九      月      三十    日


司法院資訊處製作；財團法人民間司法改革基金會備份。
